臺灣新竹地方法院民事裁定  
111年度聲字第174號
聲  請  人  劉醇楙  
代  理  人  林宗竭律師
            蔡頤奕律師
相  對  人  劉乾洲    住新竹縣○○鄉○○村00鄰○○路00                           巷00號

上列當事人間停止強制執行事件，本院裁定如下：
    主  文
聲請人以新臺幣捌拾捌萬元供擔保後，本院一一一年度司執字第
二六六一三號拍賣抵押物強制執行事件之強制執行程序，於本院
一一一年度訴字第一０四五號債務人異議之訴裁判確定、和解、
或其他原因而訴訟終結前，應暫予停止。
聲請程序費用由聲請人負擔。　　
    理  由
一、按強制執行程序開始後，除法律另有規定外，不停止執行；
    有回復原狀之聲請，或提起再審或異議之訴，或對於和解為
    繼續審判之請求，或提起宣告調解無效之訴、撤銷調解之訴
    ，或對於許可強制執行之裁定提起抗告時，法院因必要情形
    或依聲請定相當並確實之擔保，得為停止強制執行之裁定，
    強制執行法第18條定有明文。
二、本件聲請意旨：
㈠、聲請人所有坐落新竹縣○○鄉○○段00000地號土地（下稱系爭土
    地），以竹東地政事務所收件年期民國108年、字號東地字
    第151970號、登記日期108年12月5日，為相對人設定最高限
    額抵押權新臺幣（下同）324萬元（下稱系爭抵押權登記）
    ，登記債務人為訴外人「劉興振」。而相對人則以劉興振於
    108年12月4日向其借款270萬元、約定年息15%、清償日109
    年12月3日，但屆期未獲清償為由，向本院聲請裁定准予拍
    賣抵押物，經本院以111年度司拍字第49號確定裁定准予拍
    賣系爭土地，相對人持前開執行名義向本院民事執行處聲請
    對系爭土地為強制執行（本院111年度司執字第26613號，下
    稱系爭執行事件）。
㈡、然系爭抵押權登記所登記債務人為劉興振而非聲請人，聲請
    人不清楚劉興振與相對人間抵押權所擔保之債權是否確實存
    在或其實際清償情形，聲請人業已提出債務人異議之訴，現
    由本院以111年度訴字第1045號受理中（下稱本案訴訟）。
    是聲請人為避免遭受不可回復之損害，爰依強制執行法第18
    條第2項規定，聲請供擔保金後停止強制執行程序等語。
三、經查，聲請人聲請意旨㈠所示事項，業據本院調閱系爭執行
    事件、本案訴訟等案卷核閱無訛。基此，聲請人聲請在本案
    訴訟判決確定前，停止強制執行程序，核與強制執行法第18
    條第2項之規定相符，應予准許。
四、擔保金額之核定：　
㈠、按法院依強制執行法第18條第2項定擔保金額而准許停止強制
    執行之裁定者，該項擔保係預備供債權人因停止執行所受損
    害之賠償，其數額應依標的物停止執行後，債權人未能即時
    受償或利用該標的物所受之損害額，或其因另供擔保強制執
    行所受之損害額定之，非以標的物之價值或其債權額為依據
    ，最高法院86年度台抗字第442號裁判可資參照。
㈡、查相對人之債權總額，依111年度司拍字第49號裁定所示，相
    對人主張劉興振於108年12月4日向其借款270萬元、約定年
    息15%、清償日109年12月3日，但屆期未獲清償。是以，本
    金部分為270萬元，利息部分概算約3年共1,215,000元，參
    考各級法院辦案期限實施要點規定，第一、二、三審程序審
    判案件之期限分別為1年4個月、2年、1年，加上裁判送達、
    上訴、分案等期間，預估因而致相對人之執行延宕之期間約
    為4.5年，則相對人因無法強制執行以滿足其債權期間所生
    之利息損失，即應以上開相對人本得執行之債權數額與執行
    延宕期間4.5年，按法定利率年息5%計算為880,875元（計算
    式：3,915,000元×5%×4.5年＝880,875元），以整數計，爰酌
    定擔保金額為88萬元，並准許聲請人於供此擔保後，在本院
    111年度訴字第1045號債務人異議之訴事件全案終結確定前
    ，停止系爭執行事件程序。
五、爰依強制執行法第18條第2項，裁定如主文。　　　　　　
中　　華　　民　　國　　111 　年　　11　　月　　11　　日
                  民事第二庭    法　官　陳麗芬
以上正本係照原本作成。
如對本裁定抗告須於裁定送達後10日內向本院提出抗告狀。
中　　華　　民　　國　　111 　年　　11　　月　　11　　日
                                書記官　林琬茹